臺灣臺北地方法院刑事判決　　　　　　　　　　　　　九十三年度訴字第二七一號
　　公　訴　人　臺灣臺北地方法院檢察署檢察官
　　被　　　告　甲○○
　　選任辯護人　王東山律師
　　　　　　　　李美寬律師
　　　　　　　　李孝甄律師
右列被告因業務侵占等案件，經檢察官提起公訴（九十二年度偵字第二四九四四號）
，被告於本院準備程序中就被訴事實為有罪之陳述，經本院合議庭裁定由受命法官獨
任進行簡式審判程序審理，本院判決如左：
    主  文
甲○○連續意圖為自己不法之所有，而侵占對於業務上所持有之物，處有期徒刑貳年
拾月。
扣案如附件所示世華聯合商業銀行存款取款憑條上偽造John Roberts之署押均沒收。
    事  實
一、甲○○係設於台北市○○區○○路九一號一樓台灣聯合環球股份有限公司（下簡
    稱台灣聯合環球公司）之財務經理，負責公司資金之管理，為從事業務之人；因
    簽賭美國職棒而積欠大筆債務，需款孔急，竟基於意圖為自己不法之所有之概括
    犯意，利用台灣聯合環球公司內控程序一百萬元以下領款，甲○○得以使用保管
    台灣聯合環球公司大、小印章之機會，自民國九十二年五月二十二日起迄九十二
    年十月二十三日止，在台北市○○路九一號十樓台灣聯合環球公司之辦公室內，
    分別在附表所示之時間內，利用「持有世華聯合商業銀行世貿分行（下簡稱世華
    銀行世貿分行）活期儲蓄存款取款憑條上蓋有台灣聯合環球公司大、小印鑑章、
    負責人之簽名為真正」機會；或「自己在世華銀行世貿分行活期儲蓄存款取款憑
    條上盜蓋台灣聯合環球公司大、小印鑑章、偽簽如附件所示John Roberts之署押
    ，予以行使，致世華銀行世貿分行陷於錯誤，誤以為甲○○經合法授權領款，致
    陷於錯誤而給付，足以生損害於台灣聯合環球公司及世華銀行世貿分行」之機會
    ，將前開領得之款項，部分匯往如附表所示不知情之李壽財、顏鄒月之帳戶（該
    等帳戶之存褶、印章均為被告持有），或換成台支由被告領走，連續將其職務上
    持有原屬公司之款項，易持有為所有侵占入己，共計侵占五千八百五十三萬三千
    三百三十四元。嗣於九十二年十月二十九日為該公司發覺，得知前情。
二、案經台灣聯合環球公司訴請台灣台北地方法院檢察署檢察官偵查起訴。
    理  由
一、訊據被告甲○○對右開犯罪事實坦認不諱，核與告訴人台灣聯合環球公司之指訴
    相符，復有世華銀行世貿分行活期儲蓄存款取款憑條、世華銀行世貿分行匯出匯
    款用紙、板信商業銀行新興分行九十二年十一月十三日板信新興○九二一六五○
    三五九號函、第一商業銀行延吉分行九十二年十一月十一日（九二）一延吉字第
    三一五號函、國泰世華銀行世貿分行九十二年十一月二十四日世世貿字第一六四
    號函、取款憑條影本、板信商業銀行新興分行九十二年十二月十二日板信新興字
    第○九二一六五○三九四號函等在卷可證，被告犯行堪以認定，應予依法論科。
二、核被告所為，係犯刑法第二百十六條、第二百十條之行使偽造私文書罪、第三百
    三十九條第一項之詐欺取財罪、第三百三十六條第二項之業務侵占罪。被告在存
    取款憑條盜蓋印文之行為，與偽簽John Roberts署押之行為，均為偽造私文書之
    階段行為；又偽造私文書之低度行為，為行使偽造私文書之高度行為所吸收，不
    另論罪。又被告以不實之取款憑條向世華銀行世貿分行領取款項，致使世華銀行
    世貿分行誤以為被告有權限領款，而依被告之指示給付台支或匯款，應構成刑法
    第三百三十九條第一項之詐欺取財罪，該部分雖未經公訴人起訴，但與本案有裁
    判上一罪之關係，為起訴效力所及，本院自得以併予審理，併予說明。被告多次
    業務侵占、行使偽造私文書、詐欺取財之行為，其時間緊接、所犯構成要件相同
    ，顯係基於概括犯意反覆為之，應各論以連續犯論以一罪。又其連續業務侵占、
    連續行使偽造私文書、連續詐欺取財罪間，有方法、結果之牽連關係，應從一重
    連續業務侵占罪處斷。爰審酌被告曾有傷害、偽造文書詐欺之前科（非累犯），
    此有台灣高等法院被告全國前案紀錄表在卷可按，素行不佳；犯罪後坦認犯罪，
    並詳予陳述之其犯罪經過，犯罪後態度甚為良好；曾經犯過類似案件；及被告犯
    罪之動機、目的、手段及所生危害等，量處如主文所示之刑，以示懲儆。末查，
    如附件所示世華聯合商業銀行存款取款憑條上偽造John Roberts之署押依刑法第
    二百十九條沒收。
據上論斷，應依刑事訴訟法第二百九十九條第一項前段、第二百七十三條之一第一項
，刑法第五十六條、第二百十六條、第二百十條、第三百三十六條第二項、第三百三
十九條第一項、第五十五條、第二百十九條，罰金罰鍰提高標準條例第一條前段，判
決如主文。
本案經檢察官孟令士到庭執行職務
中　　華　　民　　國　　　九十三　　　　年　　　八　　　月　　　二十　　日
                                      臺灣臺北地方法院刑事第六庭
                                          法　官  趙子榮
右正本證明與原本無異。
如不服本判決，應於判決送達後十日內，向本院提出上訴狀。
                                          書記官  林鈴芬
中　　　華　　　民　　　國　　九十三　　年　　　八　　　月　　二十六　　日
附錄條文：
中華民國刑法第二百一十六條
(行使偽造變造或登載不實之文書罪)
行使第二百十條至第二百十五條之文書者，依偽造、變造文書或登載不實
事項或使登載不實事項之規定處斷。
中華民國刑法第二百一十條
(偽造變造私文書罪)
偽造、變造私文書，足以生損害於公眾或他人者，處五年以下有期徒刑。
中華民國刑法第三百三十六條
(公務公益侵占罪、業務侵占罪)
對於公務上或因公益所持有之物，犯前條第一項之罪者，處一年以上七年
以下有期徒刑，得併科五千元以下罰金。
對於業務上所持有之物，犯前條第一項之罪者，處六月以上五年以下有期
徒刑，得併科三千元以下罰金。
前二項之未遂犯罰之。
中華民國刑法第三百三十九條
(普通詐欺罪)
意圖為自己或第三人不法之所有，以詐術使人將本人或第三人之物交付者
，處五年以下有期徒刑、拘役或科或併科一千元以下罰金。
以前項方法得財產上不法之利益或使第三人得之者，亦同。
前二項之未遂犯罰之。
